【裁判字號】    97,訴,1870
【裁判日期】    971230
【裁判案由】    毒品危害防制條例
【裁判全文】
臺灣基隆地方法院刑事判決              97年度訴字第1870號
公  訴  人  臺灣基隆地方法院檢察署檢察官
被      告  乙○○
                  （另案於臺灣桃園女子監獄執行中）
上列被告因毒品危害防制條例案件，經檢察官提起公訴（97年度
毒偵字第2692號），被告於準備程序進行中，就被訴事實為有罪
之陳述，經本院合議庭裁定由受命法官獨任進行簡式審判程序，
判決如下：
    主  文
乙○○施用第一級毒品，累犯，處有期徒刑玖月。
    事  實
一、乙○○前因施用毒品案件，經觀察、勒戒後，認有繼續施用
    毒品之傾向，經依本院裁定令入戒治處所施以強制戒治1 年
    ，於民國88年7 月20日停止戒治釋放出所，所餘戒治期間並
    付保護管束，於89年2 月18日保護管束期滿執行完畢，同時
    由臺灣基隆地方法院檢察署檢察官以89年度戒毒偵字第83號
    為不起訴處分確定；又因施用毒品、偽造文書案件，分經本
    院以93年度訴緝字第6號判處有期徒刑6月確定，以93年度基
    簡字第274號判決有期徒刑4月確定，前開2 罪嗣經合併定應
    執行有期徒刑8 月確定。再因施用第一級毒品案件，經本院
    以94年度訴緝字第8號判決有期徒刑9月，復因施用第二級毒
    品案件，經臺灣高等法院以94年度上易字第806 號判決有期
    徒刑6月，前開2案經臺灣高等法院以94年度聲字第1406號裁
    定應執行有期徒刑1年2月，與上揭有期徒刑8 月接續執行，
    於95年6月30日縮短刑期假釋出監並付保護管束，於95年12
    月2 日保護管束期滿，未經撤銷假釋，其未執行之刑以已執
    行論而執行完畢（構成累犯）。其後，又因施用毒品案件，
    經本院分別以97年度訴字第946號判決應執行有期徒刑1 年7
    月確定，以97年度訴字第1202號判決應執行有期徒刑9月 確
    定，上開2 罪接續執行，於97年10月29日入監服刑，現仍執
    行中。
二、詎乙○○仍未戒除毒癮，基於施用第一級毒品海洛因及第二
    級毒品甲基安非他命之犯意，在97年10月15日凌晨3、4時許
    ，在基隆市○○街201號新好景汽車旅館601室內，以將第一
    級毒品海洛因、第二級毒品甲基安非他命混合置於玻璃球內
    燒烤產生煙霧而吸食之方式，同時施用海洛因及甲基安非他
    命1 次（起訴書誤載施用毒品之時間、地點、方式，業經蒞
    庭檢察官當庭更正）。嗣為警持搜索票，於同日下午3 時35
    分許，在基隆市○○區○○街201號新好景汽車旅館601室查
    獲，經採尿送驗後，結果呈嗎啡類及甲基安非他命類之陽性
    反應，而查悉上情。
三、案經行政院海岸巡防署北部地區巡防局移送臺灣基隆地方法
    院檢察署檢察官偵查起訴。
    理  由
一、本件被告所犯者非為死刑、無期徒刑、最輕本刑為3 年以上
    有期徒刑之罪或高等法院管轄第一審案件，其於準備程序進
    行中，先就被訴事實為有罪之陳述，經告知其簡式審判程序
    之旨，並聽取公訴人及被告之意見後，本院依刑事訴訟法第
    273條之1第1 項之規定，裁定由受命法官獨任進行簡式審判
    程序，且依同法第273條之2規定，簡式審判程序之證據調查
    ，不受第159條第1項、第161條之2、第161條之3、第163 條
    之1及第164條至第170條規定之限制，合先敘明。
二、前揭犯罪事實，業據被告於本院準備程序及審理時坦承不諱
    ，又經被告同意，為警查獲後所採集之尿液經送驗後，呈安
    非他命、甲基安非他命、可待因、嗎啡之陽性反應，此有北
    部地區巡防局基隆查緝隊緝獲煙毒麻醉藥品案涉案嫌犯姓名
    代碼對照表、台灣尖端先進生技醫藥股份有限公司濫用藥物
    檢驗報告各乙份附卷可稽，且參之以酵素免疫分析或薄層定
    性分析等方式為初步篩檢者，檢驗結果雖有相當程度偽陽性
    之可能，然以氣（液）相層析、質譜分析之儀器為交叉確認
    者，檢驗結果出現偽陽性之機率則極低，因而具有公信力，
    核足為對涉嫌人不利之認定；尤以「毒品施用後於尿液、血
    液中可檢出之最大時限，與施用劑量、施用頻率、施用方式
    、施用者飲水量之多寡、個人體質、代謝情況、檢體收集時
    間點及所用檢測方法之靈敏度等因素有關，因個案而異。依
    據Clarke's Isolation Identification of Drugs第二版記
    載，血液中藥物之半衰期（濃度減半所需時間）分別為古柯
    鹼0.7-1.5小時、海洛因3分鐘（其代謝物為嗎啡2-3小時）
    、嗎啡2-3小時、大麻20-36小時、安非他命12小時（當尿液
    偏酸性時，為4- 8小時）、甲基安非他命9小時、Ketamine
    2-4小時，而MD MA約8.49小時。一般於尿液中可檢出之最大
    時限，古柯鹼為施用後1-4天、海洛因2-4天、嗎啡2-4 天、
    大麻1-10天、安非他命1-4天、甲基安非他命1-5 天、MDMA1
    -4天、MDA 1-4天、Ketamine2-4天。」此曾經行政院衛生署
    藥物食品檢驗局以92年7月23日管檢字第0920005609 號函釋
    在案，足認被告自白與犯罪事實相符，本件事證明確，被告
    犯行洵堪認定，應依法論科。
三、又施用甲基安非他命之代謝最先是去N-甲基（N-demethylat
    ion ）形成安非他命，而施用甲基安非他命後，在正常尿液
    PH值情況下，24小時內，有43％服用劑量以甲基安非他命原
    態排出；另施用安非他命後24小時內，有30％以安非他命原
    態排出，20％經去氨基作用及氧化作用形成苯甲酸，2％ 經
    反應形成Norephedrine（參照行政院衛生署出版「物質濫用
    」、「常見濫用藥物檢驗方法彙編」所載）。而施用安非他
    命後，其尿液不致檢出甲基安非他命陽性反應，而施用甲基
    安非他命後，其尿液可檢出甲基安非他命和其代謝物安非他
    命成分，有行政院衛生署管制藥品管理局93年11月2 日管檢
    字第0930010499號函可按，是尿液經檢驗出甲基安非他命陽
    性反應，係被告施用甲基安非他命後以甲基安非他命原態排
    出者；而檢驗出安非他命陽性部分，乃施用甲基安非他命、
    安非他命均可檢驗出安非他命陽性反應。查被告為警採集之
    尿液經檢驗結果，呈安非他命及甲基安非他命陽性反應，足
    以認定被告係施用甲基安非他命無訛。
四、查海洛因、甲基安非他命分係毒品危害防制條例第2條第2項
    第1款、第2款所定之第一級、第二級毒品，核被告所為係犯
    毒品危害防制條例第10條第1項、第2項之施用第一級、第二
    級毒品罪。被告持有第一級毒品海洛因及第二級毒品甲基安
    非他命之低度行為，應為施用第一級、第二級毒品之高度行
    為所吸收，均不另論罪。被告將第一級毒品海洛因、第二級
    毒品甲基安非他命混合置入玻璃球內燒烤而同時施用，係一
    行為觸犯上開2 罪名，為想像競合犯，應依刑法第55條規定
    ，從較重之施用第一級毒品罪處斷，公訴意旨認被告所犯上
    開2 罪，應分論併罰，尚有誤會，併予敘明。又被告有事實
    欄所示論罪科刑執行完畢情形，有臺灣高等法院被告前案紀
    錄表乙份附卷足憑，其於前案執行完畢後5 年內，故意再犯
    本件有期徒刑以上之罪，為累犯，依刑法第47條第1 項加重
    其刑。爰審酌被告曾有施用毒品之前科仍不知戒除，惟犯罪
    後坦承犯行，且所犯之施用毒品犯行乃戕害自己身心健康，
    並未危及他人等一切情狀，量處如主文所示之刑。
據上論斷，應依刑事訴訟法第273條之1第1項、第299條第1項前
段，毒品危害防制條例第10條第1項、第2項，刑法第11條前段、
第55條、第47條第1項，判決如主文。
本案經檢察官甲○○到庭執行職務。
中    華    民    國    97    年    12    月   30    日
                  刑事第四庭法  官   周霙蘭
以上正本證明與原本無異。
如不服本判決應於收受本判決後10日內向本院提出上訴書狀，其
未敘述上訴理由者，並得於提起上訴後10日內向本院補提理由書
狀（均須按他造當事人之人數附繕本）「切勿逕送上級法院」。
中    華    民    國    97    年    12    月   30    日
                            書記官   呂明龍
附錄本案所犯法條：
毒品危害防制條例第10條：
I施用第一級毒品者，處 6 月以上 5 年以下有期徒刑。
II施用第二級毒品者，處 3 年以下有期徒刑。


司法院資訊處製作；財團法人民間司法改革基金會備份。
